---
title: "HPEpaper"
output: html_document
editor_options: 
  chunk_output_type: console
---

```{r setup, include=FALSE}
knitr::opts_chunk$set(echo = TRUE)
```

```{r directorio_paquetes}
# Lectura de datos ------
#setwd("D:/perfiles/72480965F/Mis Documentos/Proyectos/Esteve/201711")

#rm(list=ls())


# Paquetes
require(Hmisc)
library(dplyr)
library(tidyr)
library(knitr)
library(gtools)

library(sjstats)
library(lme4)
library(merTools)
#library(rms)
library(coefplot)
library(coefplot2)

library(berryFunctions)  # funnel
library(PredictABEL) # plotROC

library(ggplot2)


library(readxl)
library(Rmisc) # multiplot


```



## Leer datos
```{r lectura_ficheros}
rm(list=ls())

load("~/Documents/Proyectos/osakidetza/HPE/base/datanalisis.Rdata")


setwd("~/Documents/Proyectos/osakidetza/HPE/base")

oferta<-  read.table("oferta_preferente.txt", header = TRUE, sep = "")
individual<-  read.table("poblacion_individual_junta.txt", header = TRUE, sep = "")

# Lectura de listados de pacientes diagnosticados en AP 
# HTA
# Pacientes con Diagnostico en AP
hta_ap <- read.csv2(file = "hta_ap.csv", header = T)
names(hta_ap) <- "id_paciente"
hta_ap %>% filter(id_paciente != 0) -> hta_ap 

# EPOC
# Pacientes con Diagnostico en AP
epoc_ap <- read.csv2(file = "epoc_ap.csv", header = T)
names(epoc_ap) <- "id_paciente"
epoc_ap %>% filter(id_paciente != 0) -> epoc_ap

# DIABETES
# Pacientes con Diagnostico en AP
dm_ap <- read.csv2(file = "diabetes_ap.csv", header = T)
names(dm_ap) <- "id_paciente"
dm_ap %>% filter(id_paciente != 0) -> dm_ap
```


# Filtros basicos

```{r identificar_osis_cupos}

# Identificar osis y cupos
filtrarosis <- c("DIRECCION DE ASISTENCIA SANITARIA", "SIN DETERMINAR", "OSI TOLOSALDEA")
cupos_rioja <- individual %>% filter( uap == 5013) %>% dplyr::select(cupo) %>% unique()
cupos_rioja <- cupos_rioja$cupo

#identificar cupos con oferta incompleta
oferta %>% filter(is.na(porc_epoc2)) %>% dplyr::select(cupo) -> cupos_ofertaincompleta
```

## Filtros basicos en fichero nivel individual
```{r filtros_individual}
individual %>% filter( com != "OS22") -> individual #OSI Tolosaldea
individual %>% filter( uap != 5013 ) -> individual #UAP Rioja Alavesa
```

## Filtros basicos en fichero agregado
```{r filtros_agregado}

# Filtrar OSis y cupos
oferta %>% filter(!(osi %in% filtrarosis)) -> oferta
oferta %>% filter(!(cupo %in% cupos_rioja)) -> oferta

# Filtrar cupos con datos completos cumplimiento
oferta %>% filter(!is.na(porc_epoc2)) -> oferta
```

## Coherencia entre ficheros
* En el fichero individual quitamos los pacientes pertenecientes a cupos eliminados.

```{r filtros_coherencia, include=TRUE}
individual %>% filter(cupo %in% oferta$cupo) -> individual
cat("Filas fichero individual:\n")
nrow(individual) # 1890664
cat("Filas fichero agregado:\n")
nrow(oferta) # 1373    OJO AHORA SALE 1365, QUIZAS POR EL PORC_EPOC
```


# Transformaciones previas
```{r transformaciones_previas}
# Recuperar nombre de osi en fichero individual 
oferta %>% dplyr::select(osi, cupo) %>% right_join(individual) -> individual
# Recuperar la UAP en oferta
individual %>% dplyr::select(uap, cupo) %>% unique() %>% right_join(oferta) -> oferta

#eliminar variables superficiales
oferta$op <- NULL #constante, 1
```

## Adjuntar datos de diagnosticos de AP 
```{r REPASAR datos_diagnosticosAP, include=TRUE}

# Recuperar datos de Diagnosticos de AP, en fichero individual 
individual %>% mutate(dm_ap =  ( id_paciente %in% dm_ap$id_paciente ) * 1,
                      hta_ap =  ( id_paciente %in% hta_ap$id_paciente ) * 1,
                      epoc_ap =  ( id_paciente %in% epoc_ap$id_paciente ) * 1) -> individual

# table(individual$dm_ap) # 133070 tendrian DM segun Osabide AP
# table(individual$dm) # 137923 tendrian DM segun todas las fuentes
# cat("DM codificados en AP:\n")
# 133070 / 137923 #un 96%

# table(individual$hta_ap) # 358,836 tendrian HTA segun Osabide AP
# table(individual$hta) # 424,227 tendrian HTA   segun todas las fuentes
# cat("HTA codificados en AP:\n")
# 358836 / 424227 #un 84%

# table(individual$epoc_ap) # 39,554 tendrian epoc segun Osabide AP
# table(individual$epoc) # 50,507 tendrian epoc segun todas las fuentes
# cat("EPOC codificados en AP:\n")
# 39554 / 50507 #un 78%

rm(dm_ap, epoc_ap, hta_ap)


# table(individual$dm, individual$dm_ap)
  #         0       1
  # 0 1744045    3863
  # 1    8714  129207
# curioso, tambien se dan casos con diagnostico en ap que no estan en acg!!!


```

# Seleccion de poblacion

### Tamanyo de cupos (), identifica y filtra cupos>=1000
```{r seleccion_cupos n >= 1000}

#table(individual$cupo)

individual %>% 
  group_by(cupo) %>% 
  summarise(n=n()) %>% 
  filter(n >= 1000) %>% ungroup() %>% dplyr::select(cupo) -> cupos_m_N

#estimar numero de cupos
oferta <- oferta %>% filter(cupo %in% cupos_m_N$cupo)


 #1263  1268 !!! 5 MAS QUE INES!


```


### Edad de los individuos (prevalencias minimas) mayores de 60 (filtro) y en cupo >1000 (556597)

```{r filtro_edad, include=TRUE}
# Filtro basico; mayores de 59 
individual %>% filter(edad >= 60) -> individual
individual %>% filter(cupo %in% cupos_m_N$cupo) -> individual

cat("Filas fichero individual con mayores 14:\n")
nrow(individual) #556597
# Crear edad quinquenal, histograma
# histogram(individual$edad)

rm(cupos_ofertaincompleta, cupos_m_N, cupos_rioja, filtrarosis)


```

* Prevalencia por edades
```{r prevalencia_edad}

agebreaks <- seq(from=min(individual$edad), to=max(individual$edad), by=5)
individual$edad_5 <- cut2(individual$edad, cuts=agebreaks)
table(individual$edad_5)


individual %>% group_by(edad_5) %>% summarise(hta_n = sum(hta),
                                              hta_prop = round(sum(hta) / n() * 100,1),
                                              dm_n = sum(dm),
                                              dm_prop = round(sum(dm) / n() * 100,1),
                                              epoc_n = sum(epoc),
                                              epoc_prop = round(sum(epoc) / n() * 100,1)) %>%
  knitr::kable("markdown", align = 'c', padding = 2)
 

```

# y seleccion/transformacion variables de OP y privacion (referencia cupo)
# solo icc y epoc
```{r transforma y codifica}



## indicadores op evidencia A
oferta$icc_5cathta<-quantcut(oferta$porc_hta6, q=5, na.rm=TRUE)
oferta$epoc_5catab<-quantcut(oferta$porc_epoc4, q=5, na.rm=TRUE)


# adjuntar la deprivacion...
individual %>% 
  group_by(cupo) %>% 
  summarise(priv = mean(priv)) %>% 
  right_join(oferta) -> oferta

oferta$priv_5cat<-quantcut(oferta$priv, q=5, na.rm=TRUE)  # quintiles de privacion con unidad el cupo
## ESTE PASO ES IMPORTANTE DOCUMENTARLO, EN LA BASE INDIVIDUAL CADA SUJETO TENIA UNA PRIV QUE CORRESPONDIA A SU BARRIO, PERO SE DECIDIO QUE LA UNICA UNIDAD ECOLOGICA SEA EL CUPO, DE MODO QUE SE HA CREADO UN INDICE POR CUPO QUE, o bien se proyecta individualemente sobre los individuos (ines, igual en un solo paso sin join...) o lo que se proyecta sobre los individuos son los quintiles ya calculados desde la tabla oferta.. esto ultimo es lo que hice pero dado que no estan del todo balanceados el resultado no es el mismo.. PENSARLO!

# adjuntar el outcome y tamaño cupo >59a
individual %>% 
  group_by(cupo) %>% 
  summarise(n_cupo=n(), 
            hpe_icc = sum(hpe_icc),
            hpe_epoc = sum(hpe_epoc)) %>% 
  right_join(oferta) -> oferta



cute <- function(df) {
#agebreaks20 <- seq(from=min(df$edad), to=max(df$edad), by=20)
#df$ageg20 <- cut2(df$edad, cuts=agebreaks20) 
 agebreaks <- c(65,70,75,80,85,110)
 # agelabels <- c("30-49","50-59","60-69",
 #                "70-74","75-79","80-84","85+")
 df$age6 <- cut2(df$edad, cuts=agebreaks) 
return(data.frame(df))}




```


# tablas por patologia: diagnosticados en cualquier fuente
```{r tablas por patologia}

# aqui hay un problema tenemos tres denominadores teoricos: 
# 1. acg (disponible)
# 2. ap (disponible)
# 3. oferta preferente (op), es un subconjunto de ap.. con algunas restricciones.. xej epoc debe tener gasometria.. 

# en el caso de icc, no existe una intervencion especifica, es sobre HTA por ello se decide restringuir el analisis a los diagnosticados con ICC que ademas tienen HTA


### meto en df las variables que incluir'e en el modelo
## HAY VARIABLES DE EXPOSICION EN LA INDIVIDUAL: VACUNA -SUPONGO QUE ES LA GRIPE-, PERO TB ESTA VACUNAEPOC??.. Y LIPID.. LUEGO DE LOS DM CREO QUE ES IMPORTANTE INSU ADO.. Y DE ICC... IECA.. VEO QUE ESTAN REPETIDOS INSU Y INSUL_DM.. 

## HUBO UN DEBATE INICAL, TRABAJAMOS SOLO CON LOS DENOMINADORES QUE TOCAN..
# DIABETES:
# CBA8: buen control HbA1c X 
# EPOC:
# CBA4: buen control tabaquismo X
# CBA5 corrsponde a vacuna (base individual) X  VAVUNAEPOC o VACUNA??


### DESCUBRO  QUE EL DM...ACG .. NO SIEMPRE INGLUYE EL DE AP!! -HABRA QUE REPASAR TODO LO ANTERIRO -CRITERIOS DE FILTRO..ETC

#   PARCHE PARA PODER INCORPORAR ACG SIN VOLVER AL PPIO
# indo<-inner_join(individual,dplyr::select(ind,id_paciente))
# indo<-inner_join(indo,dplyr::select(ind,id_paciente,osi,dm_ap,hta_ap,epoc_ap))

ind <- dplyr::select(indo,id_paciente, acg,osi,cupo,uap,com,edad,sexo, acg,priv, epoc,dm,hta,icc,vacuna,vacunaepoc,insu,ado,ieca,dm_ap,hta_ap,epoc_ap,  hpe_icc, hpe_epoc,numfarmac, insu, ado, ieca)  # podria meter en una misma variable si el diagnostico esta en ap o solo en otra fuente

#rm(individual,indo)

ind<- cute(ind)  # edad en 6 grupos [ 60, 65) [ 65, 70) [ 70, 75) [ 75, 80) [ 80, 85) [ 85,110] 

################ dicotomizar el resultado para logistica
ind$hpe2icc <- ifelse(ind$hpe_icc==0,0,1)
ind$hpe2epoc <- ifelse(ind$hpe_epoc==0,0,1)

############# medea  [OJO QUE ESTOS QUINTILES NO SE USARAN, HAY QUE CONSTRUIRLOS PARA LA UNIDAD CUPO!, ANTES HEMOS PASADO A OFERTA LA MEDIA DE PRIV DE LOS INDIVICUOS DE UN CUPO]
#ind$medea5_cat<-quantcut(ind$priv, q=5, na.rm=TRUE)   ### x eso ESTO NO SIRVE AHORA ES PRIVORI
#table(ind$medea5_cat) #[-2.45,-0.88] (-0.88,-0.288] (-0.288,0.146]  (0.146,0.745]   (0.745,4.71] 

# identifico la seccion censal o lo que sea la unidad de medea
ind$umedea <- as.factor(ind$priv)
length(levels(ind$umedea)) # 1643 secciones/ unidades medea

# PARA LOS QUINTILES DE PRIVACION LA UNIDAD ES EL CUPO NO EL INDIVIDUO.., ELIMINO LA INDIVIDUAL..
ind$privori <- ind$priv
# ind <- inner_join(dplyr::select(ind,-c(priv,medea5_cat)),dplyr::select(oferta,cupo, priv, priv_5cat, icc_5cathta, porc_hta6, epoc_5catab, porc_epoc4))

ind <- inner_join(dplyr::select(ind,-c(priv)),dplyr::select(oferta,cupo, priv, priv_5cat, icc_5cathta, porc_hta6, epoc_5catab, porc_epoc4))

## le añadimos los pesos acg
names(ind)

setwd("~/Documents/Proyectos/osakidetza/HPE/base")
peso2013 <- read_excel("peso2013.xlsx")
ind <- left_join(ind,dplyr::select(peso2013,acg,pesosobremedia))


ind$pacg_3cat<-quantcut(ind$pesosobremedia, q=3, na.rm=TRUE)
table(ind$pacg_3cat) # [0.117,1.33]  (1.33,3.05]  (3.05,20.6] 


# Hola Juli: lo que viene en el Excel:
# -Basado en datos de la estratificación 2012-2013
#  
# Personas: nº de personas en cada ACG
# Coste predicho: coste que se espera generen las personas en cada categoría ACG
# Peso: coste predicho/personas
# Peso sobre media: coste predicho/personas entre coste predicho total/personas total (más de 1: por encima de la media esperada. Menos de 1 por debajo)
#  
# Yo usaría la variable pesosobremedia (aunque creo que peso daría lo mismo)
#  
# Yo creo que introduciría la variable como categórica (dividirlo en quintiles).
#  
# NOTA: Según el sistema ACG cada individuo sólo puede pertenecer a una categoría ACG. Puede que en una misma categoría esté un diabético y un acv, pero en cuanto al tipo de morbilidad se supone que es similar si comparten un mismo ACG, y además se espera que consuman parecidos recursos.
 

### Y TENDREMOS 2 BASES DE ANALISIS con denominadores especificos  ####### 

iccdf<- ind %>% filter((icc==1)  & (hta==1 | hta_ap==1))%>% # selecciono los tienen hta en cualquier fuente, pero guardo diagnosticados en ap (?%)
 dplyr::select(id_paciente,osi, cupo, age6, edad, sexo, priv, priv_5cat, acg,dm, dm_ap, epoc, epoc_ap, ieca,  hta_ap, hpe2icc, umedea,icc_5cathta, porc_hta6, pacg_3cat )
  ## echar un ojo a su denominador pob_

epocdf<- ind %>% filter(epoc==1 | epoc_ap==1) %>% # selecciono los tienen diagnosticados en alguna fuente (op-espirometria??)
 dplyr::select(id_paciente, osi, cupo,age6, edad, sexo,priv, priv_5cat, acg, dm,  dm_ap, icc,  vacuna,vacunaepoc, epoc, epoc_ap, hpe2epoc, umedea, epoc_5catab, porc_epoc4, pacg_3cat)
 
## hay que pegar la oferta$epoc4.. y echar un ojo a su denominador (el 5, vacunas lo trabajamos individual y agregado!)

#### CON LA VACUNA en EPOC EN LOS ANALISIS POSTERIORES ENCONTRE QUE INCREMENTABA EL RIESGO.. 


setwd("~/Documents/Proyectos/osakidetza/HPE/base")
save(ind,epocdf,iccdf,file="datanalisis.Rdata")





```




     
```{r graficos x cupos >60}


########   Ecologicos exposición resultado

#########  epoc
oferta$phpe_epoc=(oferta$hpe_epoc/oferta$n_cupo)*1000

ggplot(aes(x = priv, y=phpe_epoc), data = oferta) +   geom_point(aes(size =n_cupo, color=osi)) +   geom_smooth(method='lm')
ggplot(aes(x = porc_epoc4, y=phpe_epoc), data = oferta) +   geom_point(aes(size =n_cupo, color=osi)) +   geom_smooth(method='lm')


#########     icc

oferta$phpe_icc=(oferta$hpe_icc/oferta$n_cupo)*1000

#  oferta$porc_hta6_cat<-quantcut(oferta$porc_hta6, q=5, na.rm=TRUE)

ggplot(aes(x = priv, y=phpe_icc), data = oferta) +   geom_point(aes(size =n_cupo, color=osi)) +   geom_smooth(method='lm') 
ggplot(aes(x = porc_hta6, y=phpe_icc), data = oferta) +   geom_point(aes(size =n_cupo, color=osi)) +   geom_smooth(method='lm') 
  


```
 



```{r sin efectos aleatorios glm, variables individuales  ___ en bases especificas y global}


setwd("~/Documents/Proyectos/osakidetza/HPE/base")
load("datanalisis.Rdata")


#################################################  

#################### sin efectos aleatorios bases especificas (estoy usando dm de acg!!)
 moep_0ef <-  glm(hpe2epoc~age6+sexo+dm+icc +  pacg_3cat,family=binomial, data=epocdf)


coefplot(glm(hpe2epoc~age6+sexo+dm+icc +  pacg_3cat,family=binomial, data=epocdf),intercept=FALSE)   ## vacuna aumenta el riesgo de ingreso, la quito

moic_0ef <- glm(hpe2icc~age6+sexo+dm +  pacg_3cat,family=binomial, data=iccdf)

coefplot(glm(hpe2icc~age6+sexo+dm +  pacg_3cat,family=binomial, data=iccdf),intercept=FALSE)  ## epoc protege, parece deberse a la propia dedinicion de hosp x icc evitable (COMPROBAR), la quito, los iecas salen no significativos pero tb tienden a incrementar, lo quito

#################### sin efectos aleatorios bases general.. aqui el denominador es todo el cupo

 moep_0id <- glm(hpe2epoc~age6+sexo+dm+icc+epoc+  pacg_3cat,family=binomial, data=ind)

coefplot(glm(hpe2epoc~age6+sexo+dm+icc+epoc+  pacg_3cat,family=binomial, data=ind),intercept=FALSE)   ## vacuna aumenta el riesgo de ingreso, la quito

# como era de esperar el RR ligado a estar etiquetado en AP es enorme en relacion al resto de las variables,

 moic_0id <- glm(hpe2icc~age6+sexo+dm+icc+hta_ap+  pacg_3cat,family=binomial, data=ind)

coefplot(glm(hpe2icc~age6+sexo+dm+icc+hta_ap+  pacg_3cat,family=binomial, data=ind),intercept=FALSE)
# que gran diferencia!!, fijaros en el cambio del efecto edad!!, la poblacion de hta-icc ha de ser muy poco representativa de toda la que tiene icc




```

```{r con efecto aleatorio}

https://stats.idre.ucla.edu/r/dae/mixed-effects-logistic-regression/
https://rstudio-pubs-static.s3.amazonaws.com/33653_57fc7b8e5d484c909b615d8633c01d51.html


### la estrategia descansa en  1. contrastes de los efectos aleatorios osi/cupo [papel del hospital]; 2. el papel de los indicadores contextuales:  buena practica versus privacion (en quintiles).. y este contraste de cual de ellos mediante contraste de mejoras del ajuste, y contraste de sign de los coeficientes (IC)


### le agregamos a las bases la informacion
# igual mejor terciles de medea que quintiles

https://rstudio-pubs-static.s3.amazonaws.com/33653_57fc7b8e5d484c909b615d8633c01d51.html



# desm <- function(mod) {
# print(plotREsim(REsim(mod)))
#   sjstats::icc(mod)
# }



###################                      icc   
moic_vid<-glmer(hpe2icc~(1|cupo) + (1|osi),family=binomial,control = glmerControl(optimizer = "bobyqa"), data=ind) ## modelo vacio con todos (id)
moic_vef<-glmer(hpe2icc~(1|cupo) + (1|osi),family=binomial,control = glmerControl(optimizer = "bobyqa"), data=iccdf) #             con enfer (ef)

# 
# 1  ~age6+sexo+dm+  pacg_3cat[icc + hta_ap]
 moic_1id<-glmer(hpe2icc~age6+sexo+dm+ icc + hta_ap+  pacg_3cat+  (1|cupo)+ (1|osi),family=binomial,control = glmerControl(optimizer = "bobyqa"), nAGQ = 1, data=ind)
 moic_1ef<-glmer(hpe2icc~age6+sexo+dm+  pacg_3cat+  (1|cupo)+ (1|osi),family=binomial,control = glmerControl(optimizer = "bobyqa"), nAGQ = 1, data=iccdf)

  
# 2  ~age6+sexo+dm+  pacg_3cat[icc + hta_ap] 
moic_2id<-glmer(hpe2icc~age6+sexo+dm+ icc + hta_ap+  pacg_3cat+ priv_5cat +  (1|cupo)+ (1|osi),family=binomial,control = glmerControl(optimizer = "bobyqa"), nAGQ = 1, data=ind)
moic_2ef<-glmer(hpe2icc~age6+sexo+dm+  pacg_3cat+ priv_5cat +  (1|cupo)+ (1|osi),family=binomial,control = glmerControl(optimizer = "bobyqa"), nAGQ = 1, data=iccdf)


# 3 ~age6+sexo+dm+  pacg_3cat [icc + hta_ap]+ icc_5cathta+ priv_5cat
moic_3id<-glmer(hpe2icc~age6+sexo+dm+  icc + hta_ap+  pacg_3cat+ icc_5cathta+ priv_5cat + (1|cupo)+ (1|osi),family=binomial, control = glmerControl(optimizer = "bobyqa"), nAGQ = 1,  data=ind)
moic_3ef<-glmer(hpe2icc~age6+sexo+dm+  pacg_3cat+  icc_5cathta+ priv_5cat + (1|cupo)+ (1|osi),family=binomial, control = glmerControl(optimizer = "bobyqa"), nAGQ = 1,  data=iccdf)



######################            epoc

# vacio
moep_vid<-glmer(hpe2epoc~(1|cupo)+(1|osi),family=binomial,control = glmerControl(optimizer = "bobyqa"), data=ind)
moep_vef<-glmer(hpe2epoc~(1|cupo)+(1|osi),family=binomial,control = glmerControl(optimizer = "bobyqa"), data=epocdf)

# 1
moep_1id<-glmer(hpe2epoc~age6+sexo+dm+ icc+ epoc+  pacg_3cat +(1|cupo)+(1|osi),family=binomial,control = glmerControl(optimizer = "bobyqa"), nAGQ = 1, data=ind)
moep_1ef<-glmer(hpe2epoc~age6+sexo+dm+ icc+  pacg_3cat+(1|cupo)+(1|osi),family=binomial,control = glmerControl(optimizer = "bobyqa"), nAGQ = 1, data=epocdf)


# 2
moep_2id<-glmer(hpe2epoc~age6+sexo+dm+ icc+ epoc+  pacg_3cat + priv_5cat+ (1|cupo)+(1|osi),family=binomial,control = glmerControl(optimizer = "bobyqa"), nAGQ = 1, data=ind)
moep_2ef<-glmer(hpe2epoc~age6+sexo+dm+ icc+  pacg_3cat+ priv_5cat+(1|cupo)+(1|osi),family=binomial,control = glmerControl(optimizer = "bobyqa"), nAGQ = 1, data=epocdf)



# 3
moep_3id<-glmer(hpe2epoc~age6+sexo+dm+ icc+ epoc+  pacg_3cat + priv_5cat+ epoc_5catab + (1|cupo) +(1|osi) ,family=binomial,control = glmerControl(optimizer = "bobyqa"), nAGQ = 1, data=ind)
moep_3ef<-glmer(hpe2epoc~age6+sexo+dm+ icc+  pacg_3cat+ priv_5cat+ epoc_5catab+ (1|cupo)+ (1|osi) ,family=binomial,control = glmerControl(optimizer = "bobyqa"), nAGQ = 1, data=epocdf)




########## modelo solo con OSI para contrastar AUC (sólo en enferemos)


###################                      icc   

moic_vefo<-glmer(hpe2icc~(1|osi),family=binomial,control = glmerControl(optimizer = "bobyqa"), data=iccdf) # vacio con enfer (ef)

# 
# 1  ~age6+sexo+dm+  pacg_3cat[icc + hta_ap]

 moic_1efo<-glmer(hpe2icc~age6+sexo+dm+  pacg_3cat+ (1|osi),family=binomial,control = glmerControl(optimizer = "bobyqa"), nAGQ = 1, data=iccdf)

  
# 2  ~age6+sexo+dm+  pacg_3cat[icc + hta_ap] 

moic_2efo<-glmer(hpe2icc~age6+sexo+dm+pacg_3cat+ priv_5cat +  (1|osi) ,family=binomial,control = glmerControl(optimizer = "bobyqa"), nAGQ = 1, data=iccdf)


# 3 ~age6+sexo+dm+  pacg_3cat [icc + hta_ap]+ icc_5cathta+ priv_5cat


moic_3efo<-glmer(hpe2icc~age6+sexo+dm+ pacg_3cat+ icc_5cathta+ priv_5cat + (1|osi),family=binomial, control = glmerControl(optimizer = "bobyqa"), nAGQ = 1,  data=iccdf)



######################            epoc

# vacio
moep_vefo<-glmer(hpe2epoc~(1|osi),family=binomial,control = glmerControl(optimizer = "bobyqa"), data=epocdf)

# 1
moep_1efo<-glmer(hpe2epoc~age6+sexo+dm+pacg_3cat+ icc+(1|osi),family=binomial,control = glmerControl(optimizer = "bobyqa"), nAGQ = 1, data=epocdf)

# 2
moep_2efo<-glmer(hpe2epoc~age6+sexo+dm+ icc+pacg_3cat+ priv_5cat+(1|osi),family=binomial,control = glmerControl(optimizer = "bobyqa"), nAGQ = 1, data=epocdf)

# 3
moep_3efo<-glmer(hpe2epoc~age6+sexo+dm+ icc+pacg_3cat+ priv_5cat+ epoc_5catab+  (1|osi) ,family=binomial,control = glmerControl(optimizer = "bobyqa"), nAGQ = 1, data=epocdf)

 
###### guarda los modelos
setwd("~/Documents/Proyectos/osakidetza/HPE/base")

save( moic_vef,moic_vefo, moic_0ef, moic_1ef, moic_1efo, moic_2ef, moic_2efo, moic_3ef, moic_3efo, moep_vef, moep_vefo, moep_0ef,   moep_1ef, moep_1efo, moep_2ef, moep_2efo, moep_3ef, moep_3efo,  file = "modelosef.RData")


save(moic_vid, moic_0id, moic_1id, moic_2id,moic_3id,moep_vid, moep_0id,  moep_1id, moep_2id, moep_3id, file = "modelosid.RData")



```



```{r graficos multinivel, coefplot2, contrate de modelos}

#shinyMer(moic_0)
plotREsim(REsim(moic_3ef))
plotREsim(REsim(moic_3id))

sjstats::icc(moep_3ef)
sjstats::icc(moep_3id)

###  coefplot2(list("modelo individual","modelo con efecto aleatorio"[de enf/de ind])

summary(moep_3ef)
coefplot( moep_3ef, intercept = FALSE, title="Coeficientes del modelo GMLL -logit- (cupo/sscc) EPOC, >60a")
sjstats::icc(moep_23)
plotREsim(REsim(moep_23))




# una opcion mas facil de transmitir -que las particiones de varianza.. o MOR- es el cambio en la capacidad discriminativa cuando pasamos de usar solo el efecto aleatorio de osi al que incluye tb el cupo...
# incluyamos los cuatro analisis 



# moep_4<-glmer(var2~ageg20+sexo+dm+ priv_5cat*porc_epoc4_cat + (1|cupo),family=binomial, data=epoc2)
# summary(moep_4)
# coefplot( moep_4)

#shinyMer(modm_0)


## compare with normal based approximation
#confint(m1)
##########


 ##############################   contraste de modelos
 ## epoc
### enfermos
 anova(moep_vef,moep_1ef) # < 2.2e-16 ***
 anova(moep_1efo,moep_1ef) # 0.005379 **
 anova(moep_1ef,moep_2ef) # 0.003712 **
 anova(moep_2ef,moep_3ef) # 0.0272 *
 
 ## todos
 anova(moep_vid,moep_1id) #  < 2.2e-16 ***
 anova(moep_1id,moep_2id) #  0.000358 ***
 anova(moep_2id,moep_3id) #  0.02397 *
 
  ## icc
### enfermos
 anova(moic_vef,moic_1ef) # 6.912e-13 ***

 anova(moic_1efo,moic_1ef) # 0.1845
 anova(moic_1ef,moic_2ef) # 0.1758
 anova(moic_1efo,moic_3ef)
 
 ## todos
 anova(moic_vid,moic_1id)
 anova(moic_1id,moic_2id)
 anova(moic_2id,moic_3id)
 
 ?coefplot2
 
 coefplot2(list(moep_0ef,moep_1efo,moep_1ef,moep_2ef,moep_3ef), intercept=FALSE)
 coefplot2(list(moic_0ef,moic_1efo,moic_1ef,moic_2ef,moic_3ef))  ## al meter los acg ha cambiado todo!! en icc
 # ahora la edad -ni siquiera las ultimas categorias- aportan, y practicamente tampoco la privacion

 
   coefplot2(list(moic_0id,moic_1id,moic_2id,moic_3id))  
   coefplot2(list(moep_0id,moep_1id,moep_2id,moep_3id))  
  
 
 ###########   grafico en escala odds ratio  ####################
     
#  https://pat-s.github.io/post/oddsratio/ # odds ratio package 
# https://stackoverflow.com/questions/26417005/odds-ratio-and-confidence-intervals-from-glmer-output
   # https://cran.r-project.org/web/packages/sjPlot/vignettes/sjpglm.html
#   http://www.strengejacke.de/sjPlot/sjp.glmer/
#https://stackoverflow.com/questions/22607596/how-to-combine-two-sjp-likert-from-the-sjplot-package-generated-plots-in-one-p
      
library(sjPlot)
require(gridExtra)
require(grid)
require(ggplot2)

 
     
picid3h <- sjp.glmer(moic_3id, type = "fe") 
picefh <- sjp.glmer(moic_1efo, type = "fe") 
picef3 <- sjp.glmer(moic_3ef, type = "fe")    

pepid3h <- sjp.glmer(moep_3id, type = "fe") 
pepef3h <- sjp.glmer(moep_3ef, type = "fe")    



grid.arrange(pepid3h$plot, pepef3h$plot, picid3h$plot, picef3$plot, nrow = 2)


```


##############################  capacidad discriminativa: estadistico C-ROC


```{r ROC}

  
oric<-function(mod){
 se <- sqrt(diag(vcov(mod)))
# # table of estimates with 95% CI
 (exp(tab <- cbind(Est = fixef(mod), LL = fixef(mod) - 1.96 * se, UL = fixef(mod) + 1.96 * se)))
}


round(oric(moic_3id),2)

############ ROC contraste: modelo con convariables individuales sin efecto aleatorio, versus con efecto aleatorio de osi, de osi+cupo.

########### epoc

# specify label of the ROC curve
labels <- c("~age8+sexo+dm+icc+pacg_3cat[epoc.enf]", "[osi]","[+cupo]","+priv","+ctab")

 names(epocdf) #  "hpe2epoc" esta en la posicion 17


predictions0epef <- predict(moep_0ef, type = "response")
predictions1epefo <- predict(moep_1efo, type = "response")
predictions1epefoc <- predict(moep_1ef, type = "response")
predictions2epefoc <- predict(moep_2ef, type = "response")
predictions3epefoc <- predict(moep_3ef, type = "response")
 

# produce ROC curve
plotROC(data=na.omit(epocdf), cOutcome=17, 
predrisk=cbind(predictions0epef,predictions1epefo,predictions1epefoc,predictions2epefoc,predictions3epefoc), labels=labels)
rect(0, 1.1, 1, 1.7, xpd=TRUE, col="white", border="white")
title("ROC HPExEPOC pacientes >60a")
# AUC [95% CI] for the model 1 :  0.669 [ 0.658  -  0.68 ]  0epef
# AUC [95% CI] for the model 2 :  0.677 [ 0.666  -  0.689 ] 
# AUC [95% CI] for the model 3 :  0.708 [ 0.696  -  0.719 ] 
# AUC [95% CI] for the model 4 :  0.705 [ 0.694  -  0.717 ] 
# AUC [95% CI] for the model 5 :  0.704 [ 0.693  -  0.716 ] 


########### icc


# specify label of the ROC curve
labels <- c("~age8+sexo+dm+pacg_3cat[ICC.enf]", "[osi]","[+cupo]","+priv","+chta")

 names(iccdf) #  "hpe2icc" esta en la posicion 16


predictions0icef <- predict(moic_0ef, type = "response")
predictions1icefo <- predict(moic_1efo, type = "response")
predictions1icefoc <- predict(moic_1ef, type = "response")
predictions2icefoc <- predict(moic_2ef, type = "response")
predictions3icefoc <- predict(moic_3ef, type = "response")
 

# produce ROC curve
plotROC(data=na.omit(iccdf), cOutcome=16, 
predrisk=cbind(predictions0icef,predictions1icefo,predictions1icefoc,predictions2icefoc,predictions3icefoc), labels=labels)
rect(0, 1.1, 1, 1.7, xpd=TRUE, col="white", border="white")
title("ROC HPExICC pacientes >60a")



```




```{r funciones glmer}

 ################################ incompleto ################################


#https://ase.tufts.edu/gsc/gradresources/guidetomixedmodelsinr/mixed%20model%20guide.html






## odds ratio 
oric<-function(mod){
 se <- sqrt(diag(vcov(mod)))
# # table of estimates with 95% CI
 (exp(tab <- cbind(Est = fixef(mod), LL = fixef(mod) - 1.96 * se, UL = fixef(mod) + 1.96 * se)))
}

## icc

run.vpc.glm <- function(x,n=1,label="osi") {
m <- round(as.double(VarCorr(x))[n]/(sum(as.double(VarCorr(x))) + pi^2/3),4)*100
cat(paste("% varianza atribuible al efecto",label), "\n",  "media = ",m, "\n")
}


## MOR
 MOR.glm <- function(mod, digits = 2)
          { # MOR arguments: my.model = glme model; extracting variance associated with level 2
            # clustering variable
            # digits = number of decimal places to which MOR value
            # will be rounded.
            my.var <- as.double(VarCorr(mod))
            Median.OR <- round(exp(sqrt(2*my.var)*qnorm(.75)), digits)
            paste("Median Odds-Ratio (MOR) = ", Median.OR)  }


 
 MOR.glm(almer_p)
run.vpc.glm(almer_p)

tab4 <- function(mod,base,pos,n,label) {
  print(round(oric(mod),2))
 run.vpc.glm(mod)
 print(MOR.glm(mod))
 ## AUC
 predictions <- predict(mod, type = "response")
 print(plotROC(na.omit(base), pos,  predictions))
 print(AIC(mod))}


tab4(moic_3ef,iccdf,16,2,"cupo")
tab4(almery_p,"p")

tab4(alcerv_u,"u")
tab4(almerv_u,"u")

 
```




```{r vpc, message=FALSE, echo=FALSE}
################################################################################
############################### fraccion varianza explicada x hospital (VPC)
#####################################################################################
VarCorr(moep_2)[2]

x <- moep_2
n <- 1
label <- "cupo"
paste("% varianza atribuible al efecto ",label)

run.vpc.glm <- function(x,n,label) {
m <- round(as.double(VarCorr(x))[n]/(sum(as.double(VarCorr(x))) + pi^2/3),4)*100
cat(paste("% varianza atribuible al efecto ",label), "\n",  "media = ",m, "\n")
}

run.vpc.glm(moep_2,1,"sscc") 
# % varianza atribuible al efecto  sscc 
#  media =  1.31 
run.vpc.glm(moep_2,2,"cupo") 
# % varianza atribuible al efecto  cupo 
#  media =  2.89 


```


```{r MOR-IOR, message=FALSE, echo=FALSE}
###
################################### MOR/ IOR (aqui no se usa)
################################## Median/Interval Odds Ratio
########################################################################################################
#
#https://stat.ethz.ch/pipermail/r-sig-mixed-models/2008q2/000874.html


MOR.glm <- function(model, digits = 2)
          { # MOR arguments: my.model = glme model; extracting variance associated with level 2
            # clustering variable
            # digits = number of decimal places to which MOR value
            # will be rounded.
            my.var <- as.double(VarCorr(model))
            Median.OR <- round(exp(sqrt(2*my.var)*qnorm(.75)), digits)
            paste("Median Odds-Ratio (MOR) = ", Median.OR)  }

MOR.glm(moep_23)

#  "Median Odds-Ratio (MOR) =  1.22" "Median Odds-Ratio (MOR) =  1.35"

```



* Modelo Poisson sencillo
```{r INES modelos_pruebas, not includet, eval=FALSE}

mod0 <- MASS::glm.nb(hpe_epoc ~ offset(log(n_cupo)), data = oferta_dat)
mod1 <- MASS::glm.nb(hpe_epoc ~ pmayor64 + offset(log(n_cupo)), data = oferta_dat)
mod2 <- MASS::glm.nb(hpe_epoc ~ pmayor64 + pmujer + offset(log(n_cupo)), data = oferta_dat)

rm(mod0, mod1, mod2)
```



```{r funnel, message=FALSE, echo=FALSE}

https://www.rdocumentation.org/packages/berryFunctions/versions/1.16.3/topics/funnelPlot

############################################################################### Funnel plots for proportional data with confidence interval based on sample size. Introduced by Stephen Few, 2013


pp <- epocdf
pp <- iccdf
pp$pobla<-1

## cambiar var2 por hpe2icc o hpe2epoc segun corresponda

df1 <- aggregate(cbind(var2,pobla)~osi, data=pp,sum)
df2 <- aggregate(cbind(var2,pobla)~cupo, data=pp,sum)
#par(mfrow=c(1,2))


p1<-funnelc(df1,"prob h x epoc segun osi")
p1<-funnelc(df1,"prob h x icc segun osi")
p1

p2<-funnelc(df2,"prob h x epoc segun cupo")
p2<-funnelc(df2,"prob h x icc segun cupo")
p2


# 
# funnelPlot(x,y, main="EPOC, riesgo de ingreso hospitalario segun cupo", xlab="tamaño del cupo (pacientes con epoc)", ylab="prob-año de ingreso por descompensacion")



```


